【裁判字號】    88,交上易,3249
【裁判日期】    890119
【裁判案由】    過失傷害
【裁判全文】
臺灣高等法院臺中分院刑事判決                八十八年度交上易字第三二四九號
    上  訴  人
    即  被  告  甲○○
右上訴人因過失傷害案件，不服台灣台中地方法院中華民國八十八年十一月十六日第
一審判決（民國八十八年度交自字第四號），提起上訴，本院判決如左：
      主  文
上訴駁回。
      事實及理由
一、本案經本院審理結果，認第一審判決認事用法及量刑均無不當，應予維持，並引
    用第一審判決書記載之事實、證據及理由（如附件） 。
二、上訴人即被告甲○○在本院未提出其他有利之證據及辯解，其上訴無理由，應予
    駁回。
三、據上論斷，應依刑事訴訟法第三百七十三條、第三百六十八條，判決如主文。
中      華      民      國      八十九      年      一    月    十九    日
                                  臺灣高等法院臺中分院刑事第六庭
                                        審判長法  官  古  金  男
                                              法  官  沈  應  南
                                              法  官  張  祺  祥
右正本證明與原本無異。
不得上訴。
                                              書記官  顏  子  良
中      華      民      國    八十九     年      一       月   二十一   日
                                                                        Ｆ
臺灣臺中地方法院刑事判決                八十八年度交自字第四號
    自  訴  人  乙○○  男六十四歲( 民國○○○年○月○日生)
                        住南投縣草屯鎮○○路龍泉巷二十五號
                        現居台中市○區○○街廿四巷廿三之二號
                        身分證統一編號：Ｍ00000000號
    代  理  人  蔡奉典律師
    被      告  甲○○  男二十九歲( 民國○○○年○○月○日生)
                        住台中市○區○○街二二八巷廿七號
                        身分證統一編號：Ｂ一二六五一二一號
右列被告因過失傷害案件，經自訴人提起自訴，本院判決如左：
    主      文
甲○○因過失傷害人，處有期徒刑貳月，如易科罰金，以參佰元折算壹日。
    事      實
一、甲○○於民國八十七年九月十九日下午六時二十五分許，駕駛車牌號碼ＱＸ－０
    八六八號自用小客車，沿台中市○○區○○路由中清路往松竹路方向行駛，途經
    台中市○○區○○路五四六號前劃有分向限制線速限四十公里之市區道路路段時
    ，本應注意行車速度依標誌之規定，無標誌者，在市區道路，時速不得超過四十
    公里，並應注意車前狀況，隨時採取必要之安全措施，而依當時天候晴，夜間有
    照明，路面乾燥、無缺陷及無障礙物，視距良好，又無不能注意之情形，詎其能
    注意，竟疏未注意車前狀況，並貿然以時速約六十公里速度超速行駛，適有乙○
    ○無駕駛執照駕駛車牌號碼ＪＨＷ－八一五號重型機車由對向駛來欲左轉迴車，
    亦疏未注意在劃有分向限制線之路段，不得迴車，而仍左轉迴車，甲○○因一時
    閃煞不及，其所駕自用小客車前車頭遂撞及乙○○所駕機車右側車身，使乙○○
    人車倒地，致乙○○受有左股骨幹骨折、右脛骨放性骨折之傷害。甲○○則於肇
    事後打電話向警方報案，而在未經有偵查權之機關或公務員發覺為犯嫌前，向到
    場處理台中市警察局交通警察隊警員盧紹剛自首即陳明其為肇事者及肇事經過，
    並願接受裁判。
二、案經乙○○向本院提起自訴。
    理      由
一、訊據被告甲○○對於前開事實坦承不諱，核與自訴人乙○○指訴之情節相符，並
    有台中市○○○道路交通事故調查報告表乙份、台中市警察局交通警察隊肇事現
    場圖乙紙、車損照片二張、診斷證明書乙紙及財團法人私立中國醫藥學院附設醫
    院函附卷可憑。按行車速度依標誌之規定，無標誌者，在市區道路，時速不得超
    過四十公里；且汽車行駛時，駕駛人應注意車前狀況，並隨時採取必要之安全措
    施，道路交通安全規則第九十三條第一項第一款、第九十四條第三項分別定有明
    文。經查本件被告於前開時地駕車，本應注意遵守上開規定，而肇事地點為劃有
    分向限制線速限四十公里之市區道路路段，依當時天候晴，夜間有照明，路面乾
    燥、無缺陷及無障礙物，視距良好，有上開道路交通事故調查報告表附卷可查，
    又無不能注意之情形，詎其能注意，竟疏未注意車前狀況，並貿然以時速約六十
    公里速度超速行駛，因而肇事，致自訴人受有如事實欄所載傷害，足證被告自有
    過失，雖自訴人亦疏未注意在劃有分向限制線之路段，不得迴車，仍左轉迴車，
    而與有過失，惟被告仍難辭過失之責。況本件車禍經送請台灣省台中市區車輛行
    車事故鑑定委員會鑑定及台灣省車輛行車事故覆議鑑定委員會覆議結果，亦均認
    自訴人無駕照駕駛重機車於禁止迴車路段不當左轉迴車，為肇事主因。另被告駕
    駛自小客車超速行駛，為肇事次因，有該鑑定委員會鑑定意見書及該覆議委員會
    函附卷可按，益証被告確有過失，且其過失行為與自訴人受傷間具有相當因果關
    係。本件事證明確，被告犯行堪以認定。
二、核被告甲○○所為，係犯刑法第二百八十四條第一項前段之過失傷害罪。又被告
    於肇事後即打電話向警方報案，而在未經有偵查權之機關或公務員發覺為犯嫌前
    ，向到場處理之台中市警察局交通警察隊警員盧紹剛陳明其為肇事者及肇事經過
    ，並願接受裁判，此經被告供明在卷，復有警員盧紹剛所製作台中市○○○道路
    交通事調查報告表內載肇事情形由被告所述附卷可參，核與自首要件相符，依法
    應減輕其刑。爰審酌被告肇事後迄今尚未與自訴人和解賠償損害，及其過失程度
    ，自訴人受傷程度與犯後態度等等一切情狀，量處如主文所示之刑，並諭知易科
    罰金之折算標準，以資懲儆。
三、據上論斷，應依刑事訴訟法第三百四十三條、第二百九十九條第一項前段、刑法
    第二百八十四條第一項前段、第六十二條前段、第四十一條，罰金罰鍰提高標準
    條例第一條前段、第二條，判決如主文。
中    華    民    國      八十八      年       十一    月      十六     日
                                    臺灣臺中地方法院交通法庭
                                        法  官  朱  光  國
右正本證明與原本無異。
如不服本判決，應於判決送達後十日內向本院提出上訴狀( 應附繕本 )，上訴於臺灣
高等法院臺中分院。
                                        書記官
中    華    民    國      八十八      年       十一    月      十七     日
刑法第二百八十四條第一項前段：
因過失傷害人者，處六月以下有期徒刑、拘役或五百元以下罰金。
                                                                        Ｂ


司法院資訊處製作；財團法人民間司法改革基金會備份。
